【裁判字號】    89,易,5066
【裁判日期】    900109
【裁判案由】    違反著作權法等
【裁判全文】
臺灣高雄地方法院刑事判決                        八十九年度易字第五六六號
    公  訴  人  臺灣高雄地方法院檢察署檢察官
    被      告  甲○○
右列被告因違反著作權法等案件，經檢察官提起公訴（八十九年度偵字第二三○七四
號，本院判決如左：
    主  文
甲○○以明知為侵害著作權之物，意圖營利而交付之方法侵害他人之著作權，處有期
徒刑參月，如易科罰金，以參佰元折算壹日。
扣案如附表二所示之盜版遊戲卡匣壹佰壹拾伍個，均沒收。
    事  實
一、甲○○係設於高雄市○○區○○路一三一號「泰興文化廣場」之負責人，明知如
    附表一所示之「乙○○Ｎintendo」、「 GAME BOY」、「 MARIO」、「 POCKET
    MONSTER  」、「 DONKEY KONG 」、瑪莉跳躍圖、瑪莉醫生圖、小烏龜圖及薩爾
    達傳說等商標圖樣，係日商．乙○○股份有限公司（以下簡稱乙○○公司）享有
    商標專用權之商標圖樣，指定使用於電腦、錄有電腦程式之卡帶、磁碟、光碟及
    卡匣，使用於光碟、唯讀記憶體、磁卡、磁帶、磁碟、磁片、電腦等相類商品，
    使用於電子計算機、中央資料處理器、電腦鍵盤、磁帶、磁碟、電視遊樂器（包
    括主機、操作器、搖控器、及錄有遊戲程式之卡匣、磁碟、光碟唯讀記憶體）及
    使用於電視接收器之遊戲裝置等相類物品，且均尚在專用期限內；又如附表二所
    示之遊戲軟體，係乙○○公司享有著作財產權之電腦程式著作，竟基於意圖營利
    之犯意，於民國八十九年十月十一日，在上開店內，向不詳姓名年籍綽號「阿華
    」之成年男子，以遊戲卡匣每個新台幣（下同）二百元之價格，購入未經乙○○
    公司之同意或授權，而使用上開商標圖樣於同類電視遊戲器程式上之盜版遊戲卡
    匣，而該類盜版遊戲卡匣並含侵害乙○○公司如附表二所示之電腦程式著作財產
    權軟體（市價共值一百四十七萬八千元），而將該等擅自重製之電腦程式著作陳
    列在上開店內，以遊戲卡匣每個三百元至六百元不等之價格，販售予不特定之人
    並交付之。嗣於同年月十二日中午十二時五十五分許，為警持臺灣高雄地方法院
    檢察署檢察官核發之搜索票，前往上開店內搜索而當場查獲，並扣得其所有仿冒
    乙○○公司遊戲卡匣一百十五個。
二、案經乙○○公司（起訴書贅載美商藝電公司）訴由內政部警政署保安警察第二總
    隊第四大隊第三中隊報告臺灣高雄地方法院檢察署檢察官偵查起訴。
    理  由
一、訊據被告甲○○固坦承有於右揭時、地販賣上開盜版遊戲卡匣予不特定人，並為
    警當場查獲上開盜版遊戲卡匣之事實，惟矢口否認有何違反著作權法之犯行，辯
    稱：伊是開書店的，僱人看管，價錢不是很清楚，因店開設在鄉下地方，不知道
    遊戲卡匣是盜版的云云；然查，右揭事實，業據告訴人乙○○公司代理人金和國
    於警訊及本院審理時到庭指訴並具狀指述綦詳，並有告訴人提出之如附表一所示
    之商標註冊證、內政部著作權執照、新卡發行表、進出貨發票、現場查獲相片、
    臺灣高雄地方法院檢察署搜索票、執行搜索報告、搜索扣押證明筆錄等附卷可稽
    ；此外，復有被告所有盜版遊戲卡匣一百十五個扣案可資佐證。且扣案盜版遊戲
    卡匣數量多達一百十五個，數量非微，種類繁多，其價值據市價估計已達一百四
    十七萬八千元，而乙○○公司所出品之遊戲軟體卡匣，為相關大眾所共知之遊戲
    軟體，再從現場照片觀之，扣案之盜版遊戲卡匣均放在店內明顯之架上，被告既
    係泰興文化廣場之負責人，豈有不知店內所販賣之遊戲卡匣為盜版之遊戲卡匣之
    理，是被告前開所辯不知是盜版遊戲卡匣云云，顯係飾卸之詞，委不足取。本件
    事證明確，被告犯行洵堪認定
二、核被告甲○○所為，係犯商標法第六十三條之販賣仿冒商標商品罪，著作權法第
    第九十三條第三款、第八十七條第二款之明知為侵害著作權之物，意圖營利而交
    付之方法侵害他人之著作權罪。被告係以一販賣行為而犯上開二罪，為想像競合
    犯，應依刑法第五十五條規定，從一重之著作權法第九十三條第三款、第八十七
    條第二款之罪處斷。爰審酌被告為一己私利，不知對他人之智慧財產權予以尊重
    ，與國際社會普遍保護智慧財產權之潮流相違背，破壞我國於國際上之形象，惡
    性非輕，惟念其前未有任何前科紀錄，有臺灣高雄地方法院檢察署刑案資料查註
    紀錄表及臺灣高等法院被告全國前案紀錄表各一份在卷可參，素行尚稱良好，且
    犯後坦承部分犯行，尚知悔悟，販賣時間非長，對告訴人所造成之損害，及態度
    良好等一切情狀，量處如主文所示之刑，並諭知易科罰金之折算標準，以資懲儆
    。扣案如附表二所示之盜版遊戲遊戲卡匣一百十五個，係仿冒之盜版物品，應依
    商標法第六十四條之規定，不問屬於犯人與否，併予宣告沒收。
據上論斷，應依刑事訴訟法第二百九十九條第一項前段，著作權法第九十三條第三款
、第八十七條第二款，商標法第六十三條、第六十四條，刑法第十一條前段、第五十
五條、第四十一條，判決如主文。
中      華      民      國    九十      年      一      月      九      日
                                    臺灣高雄地方法院刑事第一庭
                                        法  官   陳玉聰
右正本證明與原本無異。
如不服本判決，應於判決送達後十日內，向本院提出上訴狀。
                                        書記官   鄭淑臻
中      華      民      國      九十    年      一      月      九      日
附錄本案論罪科刑法條全文：
著作權法第九十三條第三款：
有左列情形之一者，處二年以下有期徒刑，得併科新臺幣十萬元以下罰金：
三、以第八十七條各款方法之一侵害他人之著作權者。
著作權法第八十七條
有下列情形之一者，除本法另有規定外，視為侵害著作權或製版權︰
一  以侵害著作人名譽之方法利用其著作者。
二  明知為侵害著作權或製版權之物而散布或意圖散布而陳列或持有或意圖營利而交
    付者。
三  輸入未經著作財產權人或製版權人授權重製之重製物或製版物者。
四  未經著作財產權人同意而輸入著作原件或其重製物者。
五  明知係侵害電腦程式著作財產權之重製物而仍作為直接營利之使用者。
商標法第六十三條
明知為前條商品而販賣、意圖販賣而陳列、輸出或輸入者，處一年以下有期徒刑、拘
役或科或併科新台幣五萬元以下罰金。
商標法第六十四條
犯前二條之罪所製造、販賣、陳列、輸出或輸入之商品不問屬於犯人與否，沒收之。


司法院資訊處製作；財團法人民間司法改革基金會備份。
